【裁判字號】    95,訴,168
【裁判日期】    950407
【裁判案由】    
【裁判全文】
臺灣基隆地方法院刑事判決               95年度訴字第168號
公  訴  人  臺灣基隆地方法院檢察署檢察官
被      告  乙○○
上列被告因違反毒品危害防制條例案件，經檢察官提起公訴（95
年度毒偵字第152 號），被告為有罪之陳述，本院合議庭裁定由
受命法官獨任以簡式審判程序進行審理，並判決如下：
    主  文
乙○○施用第一級毒品，處有期徒刑陸月，如易科罰金，以佰
元折算壹日。扣案之第一級毒品海洛因（淨重零點貳公克）併
同難以析離之分裝袋壹只，沒收銷燬之；注射針筒貳支，均沒收
。
    事  實
一、乙○○前因施用第一級毒品案件，經觀察、勒戒後，認無繼
    續施用毒品之傾向，由臺灣基隆地方法院檢察署檢察官於民
    國94年2 月25日，以93年度毒偵字第2090號為不起訴處分確
    定，並於94年2 月25日執行完畢釋放。
二、乙○○不思戒除毒癮，猶於95年1月6日晚間7 時許，在其位
    於基隆市○○街73之2 號住處，以注射針筒施打手臂皮下組
    織之方式，施用第一級毒品海洛因一次。嗣於同年月7 日中
    午12時許，在上址為警查獲，並扣得第一級毒品海洛因1 包
    （淨重0.23公克）、供施打海洛因之注射針筒2 支。經警採
    集其尿液送驗，結果呈海洛因之嗎啡陽性反應，而悉上情。
三、案經基隆市警察局第二分局報告臺灣基隆地方法院檢察署檢
    察官偵查起訴。
    理  由
壹、程序事項
    查本件被告乙○○所犯者非為死刑、無期徒刑、最輕本刑為
    3 年以上有期徒刑之罪或高等法院管轄第一審案件，其於準
    備程序進行中，先就被訴事實為有罪之陳述，經告知其簡式
    審判程序之旨，並聽取公訴人、被告之意見後，本院業已依
    刑事訴訟法第273條之1第1 項之規定，裁定由受命法官獨任
    以簡式審判程序進行本案之審理。
貳、實體事項
一、前揭事實業據被告於本院審理時坦承不諱，並有扣案之第一
    級毒品海洛因1包（淨重0.23公克）、注射針筒2支可憑。而
    被告為警查獲後所採集之尿液檢體，經送請檢驗，結果呈海
    洛因之嗎啡陽性反應（由於海洛因在人體內會代謝成嗎啡，
    因此涉嫌海洛因之吸食者，係檢驗其尿液中之嗎啡反應），
    有昭信科技顧問股份有限公司95年1 月18日濫用藥物尿液檢
    體檢驗報告附卷可稽，足見被告自白施用第一級毒品海洛因
    之情節，與事實相符，應可採信。又被告前因施用第一級毒
    品案件，經觀察、勒戒後，認無繼續施用毒品之傾向，由臺
    灣基隆地方法院檢察署檢察官於94年2 月25日，以93年度毒
    偵字第2090號為不起訴處分確定，並於94年2 月25日執行完
    畢釋放等情，亦有臺灣高等法院被告前案紀錄表、前揭不起
    訴處分書附卷足佐。綜上所陳，本案事證明確，被告於觀察
    、勒戒執行完畢後，5 年以內再犯施用毒品之犯行，堪可認
    定，應依法論科。
二、論罪科刑：
    (一)查海洛因係毒品危害防制條例所列管之第一級毒品，此
        為該條例第2條第2項第1 款所明定；又犯毒品危害防制
        條例第10條施用毒品之罪者，檢察官應聲請法院裁定，
        令被告入勒戒處所觀察、勒戒，經觀察、勒戒後，無繼
        續施用毒品之傾向者，應即釋放，並由檢察官為不起訴
        處分，有繼續施用毒品之傾向者，則由檢察官先聲請法
        院裁定令入戒治處所施以強制戒治，俟強制戒治期滿，
        再行釋放，並由檢察官為不起訴處分；而依前開規定觀
        察勒戒或強制戒治執行完畢釋放後，5 年內再犯施用毒
        品之罪者，檢察官應依法追訴，毒品危害防制條例第20
        條第1項、第2項、第23條第2項分別定有明文。
    (二)核被告於觀察、勒戒執行完畢後，5 年以內再犯施用第
        一級毒品海洛因之行為，係犯毒品危害防制條例第10條
        第1 項之施用第一級毒品罪。被告持有第一級毒品海洛
        因之低度行為，應為施用毒品之高度行為所吸收，不另
        論罪。本院審酌被告犯罪之動機、本案吸食頻率僅一次
        、曾有施用毒品之前科仍不知戒除，惟犯罪後坦承犯行
        ，且所犯之施用毒品犯行乃戕害自己身心健康，並未危
        及他人等一切情狀，量處如主文所示之刑，併諭知易科
        罰金之折算標準。
    (三)末查，扣案白粉（淨重0.23公克），屬毒品危害防制條
        例所明定列管之第一級毒品海洛因，此有本院卷附法務
        部調查局調科壹字第320003499 號鑑定通知書可憑，應
        併同難以析離之分裝袋1 只，依毒品危害防制條例第18
        條第1 項前段之規定，宣告沒收銷燬之。另扣案之注射
        針筒2 支為市售一般藥用之物，雖非專供施用毒品之器
        具，此業據本院當庭勘驗無訛（95年3 月31日審判筆錄
        參照），然屬被告所有供施打海洛因所用之物，業據被
        告供明無誤，爰依刑法第38條第1項第2款之規定宣告沒
        收。
據上論斷，應依刑事訴訟法第273條之1第1項、第299條第1 項前
段，毒品危害防制條例第10條第1項、第18條第1項前段，刑法第
11條前段、第41條第1項前段、第38條第1項第2 款，罰金罰鍰提
高標準條例第2條，判決如主文。
本案經檢察官甲○○到庭執行職務。
中    華    民    國    95    年    4     月    7     日
                  刑事第五庭法  官  楊皓清
以上正本證明與原本無異。
對於本件判決如有不服，應於收受送達後10日內，向本院提出上
訴書狀，上訴於臺灣高等法院，並按他造當事人之人數附具繕本
。
中    華    民    國    95    年    4     月    7     日
                            書記官  王月娥
附錄論罪法條：
毒品危害防制條例第10條第1項
施用第一級毒品者，處6月以上5年以下有期徒刑。


司法院資訊處製作；財團法人民間司法改革基金會備份。
